【裁判字號】    98,裁,2142
【裁判日期】    980910
【裁判案由】    進口貨物核定稅則號別
【裁判全文】
最  高  行  政  法  院  裁  定
                                      98年度裁字第2142號
上  訴  人  甲○○○○○○○○
被 上訴 人  財政部高雄關稅局
代  表  人  乙○○
上列當事人間進口貨物核定稅則號別事件，上訴人對於中華民國
98年4月30日高雄高等行政法院98年度訴字第60號判決，提起上
訴，本院裁定如下：
    主  文
上訴駁回。
上訴審訴訟費用由上訴人負擔。
    理  由
一、按對於高等行政法院判決之上訴，非以其違背法令為理由，
    不得為之，行政訴訟法第242條定有明文。依同法第243條第
    1項規定，判決不適用法規或適用不當者，為違背法令；依
    同法第243條第2項規定，判決有該條項所列各款情形之一者
    ，為當然違背法令。又提起上訴，應以上訴狀表明上訴理由
    並應添具關於上訴理由之必要證據，復為同法第244條第1項
    第4款及第2項所明定。是當事人提起上訴，如以原審判決有
    不適用法規或適用不當為理由時，其上訴狀應有具體之指摘
    ，並揭示該法規之條項或其內容；如以原審判決有行政訴訟
    法第243條第2項所列各款情形為理由時，其上訴狀應揭示合
    於該條款之事實。上訴狀或理由書如未依上述方法表明，或
    其所表明者顯與上開法條規定之違背法令情形不相合時，即
    難認為已合法表明上訴理由，其上訴自非合法。
二、緣上訴人委由代江報關股份有限公司（下稱代江公司）於民
    國（下同）96年8月21日、同年9月5日向被上訴人報運進口
    中國大陸產製WOODEN VENEERS貨物計2批（進口報單號碼：
    第BE/96/Y618/0470號、第BE/96/Y715/0419號，下稱系爭貨
    物），原申報稅則號別為第4408.90.90號，稅率免稅，經電
    腦核定按C1（免審免驗）方式通關，並已繳稅放行。嗣經被
    上訴人實施事後稽核結果，將系爭來貨改列稅則號別第4408
    .90.12號，按稅率12.5％課徵關稅，並據以發單補徵稅款共
    計新臺幣（下同）235,741元（含進口稅224,515元、營業稅
    11,226元）。上訴人不服，循序提起行政訴訟，經原審法院
    判決駁回後，提起本件上訴。
三、上訴意旨雖主張：系爭貨物依海關進口稅則解釋準則第3條
    規定，應歸特別規定，亦應歸類於稅則第4408.10.15號，原
    審未察，逕謂本件應適用第4408.90.12號稅則，顯有適用法
    規錯誤之違法；且依行政程序法第8條、司法院釋字第525號
    、第529號及第589號解釋意旨可知，被上訴人在未有任何事
    先公告或告知之情形下，突將行使多年免稅之貨物變更稅則
    ，改徵12.5％稅率課稅，顯有違背憲法賦予人民之信賴利益
    保護原則；原處分未有報部核定即遽為變更稅則處分補徵稅
    捐，其行政程序顯有瑕疵，亦屬不當，原審未察，逕認本案
    無信賴保護原則之適用，應有行政訴訟法第243條第1項之違
    法。況同一貨物進口竟有不同稅則、不同稅率之適用，顯已
    造成法的不確定性，亦有違公平原則，且已造成進口商因進
    口稅則差異，產生競爭成本不同，影響市場競爭力，進而形
    成不公平競爭等語。惟原判決依海關進口稅則解釋準則第3
    條「稅則號別所列之貨品名稱說明較具體明確者，應較一般
    性說明者為優先適用。．．．註解（I）適用之優先順序為
    （a）特別規定；（b）主要特性；（c）依目次排序之節。
    」之規定，論明系爭貨物為由科技木合板再刨切成飾面用單
    板，應優先適用特別規定，即歸列稅則號別第4408.90.12號
    「平切第4412.14.20款所屬貨品取得之飾面用單板」項下等
    情，並就上訴人之主張，何以不足採取，分別予以指駁甚明
    。觀諸前開上訴理由，無非重述與起訴意旨略同且經原審不
    採之陳詞及歧異見解，對原審認定事實、適用法律職權之正
    當行使，泛指為適用法規錯誤，而非具體表明合於不適用法
    規、適用法規不當、或行政訴訟法第243條第2項所列各款之
    情形，難認對該判決之如何違背法令已有具體之指摘。依首
    開規定及說明，應認其上訴為不合法。
四、依行政訴訟法第249條第1項前段、第104條、民事訴訟法第9
    5條、第78條，裁定如主文。
中    華    民    國    98    年    9     月    10    日
                    最高行政法院第七庭
                        審判長法官  藍  獻  林
                              法官  廖  宏  明
                              法官  張  瓊  文
                              法官  姜  素  娥
                              法官  林  文  舟
以  上  正  本  證  明  與  原  本  無  異
中    華    民    國    98    年    9     月    11    日
                              書記官  邱  彰  德


司法院資訊處製作；財團法人民間司法改革基金會備份。
